臺灣桃園地方法院刑事判決　　　　　　　95年度訴字第1615號
公　訴　人　臺灣桃園地方法院檢察署檢察官
被　　　告　林進財
指定辯護人　本院公設辯護人林銘宏
被　　　告　己○○
指定辯護人　本院公設辯護人林宗翰
被　　　告　戊○○
選任辯護人　邱清銜律師
上列被告等因強盜等案件，經檢察官提起公訴（九十五年度偵字
第八六一○號），本院判決如下：
    主    文
林進財未經許可，持有子彈，處有期徒刑壹年，併科罰金新臺幣
玖萬元，罰金如易服勞役，以新臺幣壹仟元折算壹日，減為有期
徒刑陸月，併科罰金新臺幣肆萬伍仟元，罰金如易服勞役，以新
臺幣壹仟元折算壹日。扣案具有殺傷力之土造子彈陸顆均沒收。
又意圖為自己不法之所有，而侵佔離本人所持有之物，處罰金銀
元肆仟元即新臺幣壹萬貳仟元，如易服勞役，以新臺幣壹仟元折
算壹日，減為罰金銀元貳仟元即新臺幣陸仟元，如易服勞役，以
新臺幣壹仟元折算壹日。又意圖為自己不法之所有，結夥三人以
上，以強暴、脅迫至使不能抗拒，而取他人之物，處有期徒刑玖
年。所處有期徒刑部分應執行有期徒刑玖年貳月，罰金刑部分應
執行罰金新臺幣伍萬元，如易服勞役，以新臺幣壹仟元折算壹日
。扣案具有殺傷力之土造子彈陸顆均沒收。
己○○意圖為自己不法之所有，結夥三人以上，以強暴、脅迫至
使不能抗拒，而取他人之物，處有期徒刑捌年。
戊○○意圖為自己不法之所有，結夥三人以上，以強暴、脅迫至
使不能抗拒，而取他人之物，處有期徒刑捌年。
    犯罪事實
一、林進財明知其於民國九十三年五月間某日，在臺北縣華江橋
    下，以新臺幣（下同）五千元之代價，向不詳姓名年籍綽號
    「阿狗」之成年男子，所購得改造子彈九顆（經送鑑驗其中
    三顆業已試射），為可擊發並具殺傷力之改造子彈，竟僅因
    一時好奇及好玩心態，即基於持有具有殺傷力之改造子彈之
    犯意，自斯時起未經許可，而持有前開改造子彈九顆。
二、林進財另於九十四年間某日，在臺灣境內某便利商店旁，發
    現遺有一包不詳物品，即因好奇心驅使，而拆開發現內含乙○○○身份證一紙（前開身份證原係乙○○○所有，前於九
    十年六月二日在桃園縣縣境內不詳地點遺失），係他人拾獲
    後棄置於該處之離本人所持有之物，竟萌為自己不法所有之
    意圖，將該身份證予以侵占入己。
三、又林進財之女友己○○於九十四年底間，在桃園縣中壢市奪
    標ＫＴＶ任職傳播小姐，進而結識前往該處消費之顧客丙○○，丙○○即曾駕駛其所有賓士廠牌車輛多次接送己○○上
    下班，己○○並利用進出丙○○位於桃園縣中壢市○○路二
    二一號六樓住處之機會，得知丙○○為大學教授，經濟情況
    良好，且有賓士廠牌車輛二輛交替使用，進而告知男友林進
    財其所探查有關丙○○身份、財產相關資訊，林進財與己○○即共同基於意圖為自己不法所有之概括犯意聯絡，並與同
    有為自己不法所有意圖犯意聯絡之林進財友人戊○○、辛○○（業經本院發佈通緝，待到案後另行審結）共同基於妨害
    他人行動自由之犯意聯絡，由林進財、戊○○先行尋找位於
    桃園縣新屋鄉后湖十二號二層樓樓房供作拘禁地點，於九十
    五年二月六日凌晨，由己○○出面致電丙○○相約唱歌，丙○○即駕駛車牌號碼０１２８－ＨＫ號賓士廠牌自小客車至
    己○○位於桃園縣中壢市○○路五○○號五樓Ｄ室搭載己○○，而辛○○則駕駛自小客車搭載林進財、戊○○尾隨在後
    伺機而動。於同日凌晨一時許，丙○○依己○○指示前往址
    設於桃園縣中壢市○○路○段之「喜洋洋三溫暖」旁停車場
    停車之際，林進財即手持類似改造手槍之玩具槍（未扣案，
    無從認定係屬槍砲彈藥刀械管制條例第四條所明定之槍砲，
    亦難認該玩具槍客觀上對人之生命、身體、安全構成威脅而
    具有危險性，足供兇器使用），與戊○○、辛○○一同下車
    ，己○○見狀，旋自所乘坐丙○○所駕駛之前開車輛副駕駛
    座打開車門步出車外，林進財、戊○○、辛○○三人則趁隙
    蜂擁而上，自該車副駕駛座及後座進入車內，由林進財持前
    開玩具槍抵住丙○○頭部，由戊○○、辛○○二人強押丙○○推入所駕駛賓士車輛之後座中間座位，並以布料矇綁丙○○雙眼，林進財、辛○○二人分坐兩旁控制丙○○行動等強
    暴、脅迫方式至其不能抗拒，而強取該賓士車輛（含該車車
    鑰匙）得手，再由戊○○負責駕駛該賓士車輛迅速駛離，而
    留在該處之己○○自行離去，並以此方式剝奪丙○○之行動
    自由。又林進財承續前意圖為自己不法所有之概括犯意，與
    同有意圖為自己不法所有聯絡之戊○○及辛○○，承續前開
    妨害他人行動自由之犯意，將丙○○帶往事先準備之前開位
    於桃園縣新屋鄉后湖十二號房屋內，戊○○、辛○○先解除
    矇住丙○○雙眼之布料，並在旁看管，並由林進財持前開玩
    具槍指向丙○○，喝令丙○○交出身上財物之強暴、脅迫方
    式，至丙○○不能抗拒，即交出其身上位於桃園縣中壢市○○路二二一號六樓住處鑰匙一串、萬泰商業銀行（以下簡稱
    萬泰銀行）現金卡、臺北富邦銀行（以下簡稱富邦銀行）、
    玉山商業銀行（以下簡稱玉山銀行）、美商花旗銀行（以下
    簡稱花旗銀行）等銀行信用卡各一張及郵局金融卡、身份證
    、車牌號碼０１２８－ＨＫ號賓士廠牌自小客車行車執照各
    一張等物後，林進財並要求丙○○告知各銀行信用卡及郵局
    金融卡提領現金密碼，丙○○除口頭告知外，另交付密碼小
    手冊予林進財，林進財得手後，指示戊○○、辛○○將丙○○雙手綑綁，並另指派不詳姓名年籍成年人九人與戊○○、
    辛○○輪流看管丙○○，而將丙○○拘禁於該處（丙○○迄
    至九十五年二月十日凌晨始遭釋放，詳見六）。
四、林進財復承續前開為自己不法所有之概括犯意，駕駛強取而
    來之車牌號碼０１２８－ＨＫ號賓士廠牌自小客車，並持前
    開萬泰銀行現金卡、富邦銀行、玉山銀行、花旗銀行信用卡
    及郵局金融卡，於附表所示之時間，至附表所示地點之自動
    提款機，連續先後多次，持各該信用卡置入自動提款機內操
    作，依照丙○○所交付之密碼小手冊，輸入各該銀行及郵局
    所提領現金密碼，佯以係該信用卡或金融卡之合法使用人身
    份之不正方法預借現金或提領現金，使附表所示銀行提款機
    辨識系統誤認其為真正持卡人，陷於錯誤，而指示各該自動
    提款機付款如附表所示之金額予林進財。
五、林進財因強取得丙○○前開住處之住家鑰匙，且前經己○○
    告知丙○○住處平日僅有丙○○一人居住，而丙○○現仍遭
    拘禁於前開桃園縣新屋鄉后湖十二號房屋內，林進財、己○○二人遂認丙○○前開住處無人看管，而認有機可趁，林進
    財、己○○即承續前開意圖為自己不法所有之犯意聯絡，於
    九十五年二月八日凌晨三時許之夜間，由己○○負責帶路前
    往上開丙○○住處，搭乘電梯至該處六樓後，林進財利用前
    開丙○○住處鑰匙一串開啟大門進入，而與己○○共同竊取
    丙○○所有之電腦主機、液晶螢幕、列表機、硬碟、筆記型
    電腦各一台、鍵盤、滑鼠各一個、喇叭一組及付款行為華南
    銀行內壢分行支票四張（票號為：０８５８１９至０８５８
    ２２號）等物得手後，即將前開物品搬往己○○於九十五年
    二月七日始承租之桃園縣中壢市○○街三○之一一號十樓之
    租屋處使用。
六、林進財自丙○○住處取得前開華南銀行內壢分行支票四張後
    ，明知其與丙○○並無金錢債務關係，竟另基於使人行無義
    務之事之概括犯意，先於九十五年二月八日凌晨，持前開玩
    具槍、自丙○○住處竊取之前開支票四張及其所準備之空白
    本票一紙，前往前開丙○○遭拘禁之所在地，持玩具槍指向
    丙○○，要求丙○○將其所交付之前開支票四張，各簽發金
    額為二十萬元，且開具面額為八十萬元之本票一紙，丙○○
    因受此脅迫，而依林進財指示簽發前開支票四張及本票一張
    ，並依林進財口述內容在該本票背面書寫「本人由於丙○○
    與林進財有財務糾紛，暫時往後之法律訴訟全部負責。暫壓
    身份證與車子０１２８－ＨＫ、該車台之行照，往後財務糾
    紛結束，該車台證件全數歸還，在此立下證者丙○○」，且
    在丙○○簽名旁按捺指印，而行無義務之事。復於隔日即九
    十五年二月九日晚間，林進財又準備汽車買賣合約書，前往
    上開丙○○遭拘禁地點，持前開玩具槍再度脅迫丙○○在該
    合約書內：立合約書人即賣主（甲方）名稱欄及代售人、甲
    方（賣方）簽名欄內簽名並用印，且在前開甲方（賣方）簽
    名欄下方電話、行動、地址、身份證統一編號欄內填寫詳細
    資料，使丙○○受此脅迫，依林進財指示一一簽名、填寫而
    行無義務之事。嗣於九十五年二月十日凌晨零時許，林進財
    認拘禁丙○○已達其取得各項財物及本票、支票之目的，遂
    決定釋放丙○○，即駕駛前開丙○○所有之賓士廠牌車輛並
    搭載辛○○，將丙○○送回其位於桃園縣中壢市○○路之住
    處，並將渠等強取丙○○之前開住處鑰匙一串及萬泰銀行現
    金卡、富邦銀行、玉山銀行、花旗銀行等銀行信用卡各一張
    及郵局提款卡一張歸還丙○○，丙○○因拘禁期間遭雙手綑
    綁，而受有手挫傷、腕挫傷之傷害（傷害部分未據告訴）。
七、林進財承續前開意圖為自己不法所有之概括犯意，於九十五
    年二月十二日駕駛前開強盜而來之車牌號碼０１２８－ＨＫ
    號自小客車，搭載己○○前往臺東住宿某汽車旅館，見該旅
    館住宿房間內所設置冰箱耐用，即貪圖小利，而竊取得手。
    復於九十五年二月二十二日，林進財將其脅迫丙○○簽發之
    支票一紙前往桃園縣八德市臺灣中小企業銀行，跨行提示該
    張支票，並欲將票款撥入蔡宗麟帳戶內，竟因存款不足而遭
    退票，因而心生不滿，遂欲尋找丙○○催討，惟因其擔心其
    所駕駛丙○○所有賓士廠牌車輛會遭丙○○認出，欲行竊他
    人車牌改懸掛在前開丙○○所有賓士廠牌車輛，藉以掩飾行
    蹤，遂承續前開意圖為自己不法所有之概括犯意，持客觀上
    對人之生命、身體、安全構成威脅而具有危險性，足供兇器
    之十字螺絲起子一支，連續於下列時、地竊取車牌，供自己
    換掛在前開賓士廠牌車輛上使用：
    (一)九十五年四月三日上午七時許，途經新竹市○○○路一四
      五號前，見該處停放倪章鳳所有平日由丁○○使用之車牌
      號碼９６９５－ＨＭ號自小客車無人看管，而認有機可趁
      ，遂以前開十字螺絲起子竊取該車前後車牌二面。
    (二)於九十五年四月四日某時，在新竹縣湖口鄉○○路一○一
      一號前，見停放該處羅明豐所有之車牌號碼４６４７－Ｊ
      Ｇ號自小客車無人看管，而認有機可趁，以前開十字螺絲
      起子竊取該車前後車牌二面。
    (三)九十五年四月十日上午七時三十分許，前往苗栗縣頭份鎮
      ○○路一一○一巷七號前，見該處停放庚○○所有車牌號
      碼Ｗ５－４２９９號自小客車無人看管，而認有機可趁，
      旋以前開十字螺絲起子竊取該車前後車牌二面。
八、丙○○於九十五年二月十日凌晨遭釋放返回住家後，始發現
    其住處內原放置之電腦主機、液晶螢幕、列表機、硬碟、筆
    記型電腦各一台、鍵盤、滑鼠各一個、喇叭一組等物遭竊，
    遂提供九十五年二月八日住處監視錄影畫面，前往桃園縣政
    府警察局中壢分局興國派出所報警處理。於九十五年四月九
    日下午二時三十分許，林進財將丙○○車牌號碼０１２８－
    ＨＫ號賓士廠牌車輛換掛竊得之車牌號碼４６４７－ＪＧ號
    前往新竹市○○路清華大學南大門前，尾隨丙○○所駕駛之
    車牌號碼ＣＰ－０２８８號自小客車之後，為丙○○發覺而
    又報警處理。嗣於九十五年九月十二日凌晨三時二十分許，
    為警循線查悉己○○居住於桃園縣中壢市○○街三○之一一
    號十樓，旋向本院聲請搜索票，前往前址執行搜索，並自該
    處扣得改造子彈九顆（送鑑後，其中三顆業經試射，僅餘六
    顆），且起出乙○○○身份證一紙及丙○○所有遭竊之電腦
    主機、液晶螢幕、列表機、硬碟各一台、鍵盤、滑鼠各一個
    、喇叭一組（均據丙○○領回）及己○○租賃該處之租賃契
    約書一份等物，並自林進財所使用之車牌號碼６６５５－Ｈ
    Ｊ號自小客車起出車牌號碼Ｗ５－４２９９號車牌二面（業
    經庚○○領回）及丙○○所有車牌號碼０１２８－ＨＫ號賓
    士廠牌鑰匙二支（業據丙○○領回），並於同日下午七時許
    ，林進財帶同警方前往桃園縣中壢市○○○路五○○號，找
    尋其停放在該處之丙○○所有車牌號碼０１２８－ＨＫ號賓
    士車輛（經林進財換掛所竊得車牌號碼９６９５－ＨＭ號車
    牌二面，該車牌二面業經丁○○領回），並在車內起出該車
    鑰匙一支、該車車牌號碼０１２８－ＨＫ號車牌二面、該車
    行車執照一紙、車籍資料一份、丙○○身份證一張、面額二
    十萬元支票（票號各為０８５８２１、０８５８２２號）二
    張、面額八十萬元本票一張、汽車買賣契約書一份（均據丙○○領回，前開車牌號碼０１２８－ＨＫ號自小客車由丙○○領回後，復在該車車內發現尚有票號0000000號面
    額二十萬元之支票及退票理由單各一紙，而林進財復稱票號
    0000000號面額二十萬元支票一紙業經遺失）等物，
    而循線查獲戊○○、辛○○，始知悉上情。
九、案經丙○○訴由桃園縣政府警察局中壢分局報請臺灣桃園地
    方法院檢察署檢察官偵查提起公訴。
    理    由
壹、程序部分
一、按被告以外之人（包括證人、鑑定人、告訴人、被害人及共
    同被告等）於審判外之陳述雖不符刑事訴訟法第一百五十九
    條之一至之四等四條之規定，而經當事人於審判程序同意作
    為證據，法院審酌該言詞陳述或書面陳述作成時之情況，認
    為適當者，亦得為證據；當事人、代理人或辯護人於法院調
    查證據時，知有刑事訴訟法第一百五十九條第一項不得為證
    據之情形，而未於言詞辯論終結前聲明異議者，視為有前項
    之同意，同法第一百五十九條之五定有明文。立法意旨在於
    傳聞證據未經當事人之反對詰問予以核實，原則上先予排除
    。惟若當事人已放棄反對詰問權，於審判程式中表明同意該
    等傳聞證據可作為證據；或於言詞辯論終結前未聲明異議，
    基於尊重當事人對傳聞證據之處分權，及證據資料愈豐富，
    愈有助於真實發見之理念，且強化言詞辯論主義，使訴訟程
    序得以順暢進行，上開傳聞證據亦均具有證據能力。經查，
    本件證人即被害人丙○○於警詢及檢察官偵訊時之證述，及
    證人庚○○、丁○○及羅明豐於警詢之證述，雖均為證人於
    審判外之言詞陳述，其性質雖屬傳聞證據，然其警詢及偵查
    筆錄之內容，業經本院審理時予以提示並告以要旨，且經公
    訴人、本案被告林進財、己○○、戊○○及其指定辯護人或
    選任辯護人表示意見，當事人已知上述筆錄乃傳聞證據，均
    未於言詞辯論終結前對該等筆錄內容異議，依前揭規定，擬
    制同意作為證據，且本院審酌該證據作成之形式，均無瑕疵
    ，與待證事實具有關聯性等情況，認為以之作為本案之證據
    亦屬適當，是前開證據仍具有證據能力，本院自得引為判決
    之依據，合先敘明。
二、復按司法院大法官會議釋字第五八二號解釋前段謂：「最高
    法院三十一年上字第二四二三號及四十六年臺上字第四一九
    號判例所稱共同被告不利於己之陳述得採為其他共同被告犯
    罪（事實認定）之證據一節，對其他共同被告案件之審判而
    言，未使該共同被告立於證人之地位而為陳述，逕以其依共
    同被告身份所為陳述採為不利於其他共同被告之證據，乃否
    定共同被告於其他共同被告案件之證人適格，排除人證之法
    定調查程式，與當時有效施行中之中華民國二十四年一月一
    日修正公佈之刑事訴訟法第二百七十三條規定牴觸，並已不
    當剝奪其他共同被告對該實具證人適格之共同被告詰問之權
    利，核與首開憲法意旨不符。該二判例及其他相同意旨判例
    ，與上開解釋意旨不符部分，應不再援用。」明白指出「共
    同被告身份所為之陳述」，在未經人證之法定調查程式前，
    該陳述應不得採為不利於其他共同被告之證據。又九十二年
    二月六日修正公佈之刑事訴訟法第一百五十六條第二項規定
    ：「被告或共犯之自白，不得作為有罪判決之唯一證據，仍
    應調查其他必要之證據，以察其是否與事實相符。」是否意
    謂被告或共犯之自白，亦得為不利其他被告之證據？刑事訴
    訟法第一百五十六條第二項原規定：「被告之自白，不得作
    為有罪判決之唯一證據，仍應調查其他必要之證據，以察其
    是否與事實相符。」於九十二年二月六日公佈修正刑事訴訟
    法時，將第一百五十六條第二項修正為：「被告或共犯之自
    白，不得作為有罪判決之唯一證據，仍應調查其他必要之證
    據，以察其是否與事實相符。」立法目的乃欲以補強證據擔
    保自白之真實性，亦即以補強證據之存在，藉之限制自白在
    證據上之價值，防止偏重自白，發生誤判之危險。以被告自
    白，作為其自己犯罪之證明時，尚有此危險，以之作為其他
    共犯之罪證時，不特在採證上具有自白虛偽性之同樣危險，
    且共犯者之自白，難免有嫁禍他人，而為虛偽供述之危險。
    是則利用共犯者之自白，為其他共犯之罪證時，其證據價值
    如何，按諸自由心證主義之原則，固屬法院自由判斷之範圍
    ，惟此項不利之陳述，須無瑕疵可指，且就其他方面調查，
    又與事實相符者，始得採為其他共同被告犯罪事實之認定。
    若不為調查，而專憑此項供述，即為其他共同被告犯罪事實
    之認定，顯與刑事訴訟法第一百五十六條第二項之規定有違
    。再對於共同被告之調查，除刑事訴訟法第一百五十六條第
    二項外，九十二年二月六日公佈修正刑事訴訟法另增訂第二
    百八十七之一條規定：「法院認為適當時，得依職權或當事
    人或辯護人之聲請，以裁定將共同被告之調查證據或辯論程
    式分離或合併。前項情形，因共同被告之利害相反，而保護
    被告權利之必要者，應分離調查證據或辯論。」同法第二百
    八十七之二條亦規定：「法院就被告本人之案件調查共同被
    告時，該共同被告準用有關人證之規定。」故法院必須裁定
    將共同被告分離調查、辯論，改依訊問證人之程式，命其具
    結，進行交互詰問。經查，本件被告林進財、己○○、戊○○、辛○○於檢察官偵訊時分別同意以證人身份具結陳述，
    而由檢察官以訊問證人程式訊問各該證人，且被告林進財、
    戊○○亦於本院審理時，以證人之身份到庭，並在具結負擔
    偽證罪心理處罰之狀態下，由公訴檢察官、其餘被告及渠等
    之選任辯護人對其行交互詰問，則被告林進財、己○○、戊○○、辛○○在檢察官偵訊時所為之證述，及被告林進財、
    戊○○在本院審理時所為證述，因已經過具結，由檢察官依
    訊問證人程序為之，而本院審理時復由其餘被告及選任辯護
    人對其行使憲法保障之對質詰問權（司法院大法官會議第五
    八二號解釋參照），本院因認其在各被告於檢察官偵訊及本
    院審理時所為之證述應具有證據能力，得採為證據使用，附
    予敘明。
貳、實體部分：
一、訊據被告林進財就犯罪事實欄一所示未經許可持有具有殺傷
    力子彈九顆、二侵佔脫離本人持有之物、七連續竊盜冰箱、
    攜帶兇器竊取車牌三次等犯行坦承不諱，核與證人即被害人
    庚○○、丁○○及羅明豐於警詢所證述之失竊車牌情節相符
    ，且其駕駛強盜而來之車牌號碼０１２８－ＨＫ號自小客車
    前往臺東汽車旅館竊取冰箱之情節，並經證人即被告己○○
    於檢察官偵訊時證述明確，亦核與證人丙○○於警詢證稱其
    因臺東縣警察局馬蘭派出所警員查詢其為前開車輛車主而為
    警電詢該冰箱失竊細節一事屬實，復有乙○○○身份證影本
    、乙○○○補領國民身份證申請書、證人庚○○、丁○○所
    開具之贓物領據保管單各一份及查獲現場起出失竊車牌及扣
    得子彈照片五幀在卷可稽，且前開查扣之改造子彈九顆經送
    內政部警政署刑事警察局以性能檢驗法、試射法鑑定結果認
    為：「送鑑改造子彈玖顆，認均係由土造金屬彈殼加裝直徑
    ９．０ｍｍ金屬彈頭而成之土造子彈，經取樣顆試射結果
    ，均可擊發，認具殺傷力」等情，有該局九十五年六月九日
    以刑鑑字第○九五○○五六三九五號槍彈鑑定書一份存卷足
    參，此外，復有前開改造子彈六顆（本扣得改造子彈九顆，
    經送鑑定試射三顆，僅餘六顆）扣案可資佐證。是被告林進
    財此部分自白與事實相符，其前開持有具殺傷力子彈、侵佔
    脫離本人持有之物及連續攜帶兇器竊盜車牌三次等犯行部分
    ，堪以認定。
二、至被告林進財、己○○、戊○○三人所共犯如犯罪事實欄三
    所示妨害自由、結夥三人以上之加重強盜犯行，被告林進財
    、己○○二人所共犯如犯罪事實欄五所示夜間侵入住宅之加
    重竊盜犯行，及被告林進財所犯如犯罪事實欄四以不正方法
    由自動付款設備取得他人財物、六強制等犯行部分：
  (一)被告林進財固不否認有將證人丙○○帶往桃園縣新屋鄉后湖
    十二號，並有取得證人丙○○萬泰銀行現金卡、玉山銀行、
    富邦銀行、花旗銀行等銀行信用卡、郵局金融卡各一張及車
    牌號碼０１２８－ＨＫ號車輛、該車及住處鑰匙，且於附表
    所示時間、地點持上開現金卡、信用卡或金融卡提領如附表
    所示之金額，及持證人丙○○所交付之住處鑰匙，與被告己○○共同前往該處以該鑰匙開啟大門進入搬走證人丙○○所
    有之電腦主機、液晶螢幕、列表機、硬碟、筆記型電腦各一
    台、鍵盤、滑鼠各一個、喇叭一組及付款行為華南銀行內壢
    分行支票四張等物，並取得證人丙○○所簽發之面額八十萬
    元之本票一紙、面額各為二十萬元之支票四紙及買賣汽車合
    約書一份等事實，然矢口否認其有何妨害自由、結夥三人以
    上之加重強盜、於夜間侵入住宅竊盜、以不正方法由自動付
    款設備取得他人之物及使人行無義務之事等犯行，並辯稱：
    「伊並無持槍強押丙○○，是因為丙○○於九十五年一月六
    日向伊借貸四十萬元現金，己○○也有看到，並且丙○○有
    簽發面額八十萬元之本票及車輛買賣契約書等資料供擔保，
    然於同年二月六日已屆清償期而未還款，於九十五年二月六
    日，辛○○開車搭載伊與戊○○前往喜洋洋停車場，是因為
    伊本來要去找前女友甲○○，到該處後，卻見到現任女友己○○，己○○很生氣伊到該處找前女友，伊於斯時始看到丙○○，並向丙○○催討積欠伊之四十萬元，丙○○稱再給一
    段時間還錢，後來丙○○就改坐副駕駛座，伊坐在後座，伊
    有叫戊○○來開車，開了約四十餘分鐘後，就到桃園縣新屋
    鄉后湖十二號坐下來吃東西並談債務問題，而該處是之前有
    問戊○○哪裡有坐的地方，因為身上沒有那麼多錢，所以想
    到鄉下住，伊跟戊○○說想要租一個地方，後來有提議該處
    可以停下來談，才停在該處，當天後面的門沒有鎖，所以可
    以直接進去，伊並無限制丙○○行動自由，也沒有強取丙○○身上之財物，是丙○○說可以還一些錢給伊，而自行拿銀
    行信用卡、現金卡及郵局提款卡，且告知伊提款密碼，伊有
    叫丙○○自己去提領現金，但是丙○○叫伊自己去提領，而
    且當時伊有問丙○○住處內有無東西可以抵押給伊，丙○○
    就將住處鑰匙拿給伊，伊並沒有強拿丙○○住處鑰匙，伊是
    經過丙○○同意，才會拿丙○○萬泰銀行現金卡、玉山銀行
    、富邦銀行及花旗銀行信用卡及郵局提款款提領現金自己花
    用，且伊也有經過丙○○同意，才與己○○一同前往丙○○
    住處搬運財物用以暫抵債務，伊並無強迫丙○○簽發支票、
    本票或汽車買賣契約書，本票、汽車買賣契約書是丙○○向
    伊借款時就簽給伊，而支票四紙是在后湖十二號，為求雙重
    保障，經丙○○同意後所簽發的，伊有跟丙○○說，如果債
    務還清，就會把賓士車及支票還給他」云云。
  (二)被告己○○固不否認其有於九十五年二月六日由證人丙○○
    搭載前往喜洋洋停車場，且於同年月八日有與被告林進財共
    同前往證人丙○○住處，以被告林進財自證人丙○○處所取
    得之住處鑰匙開啟大門入內，並搬運屋內丙○○所有之電腦
    主機、液晶螢幕、列表機、硬碟、筆記型電腦各一台、鍵盤
    、滑鼠各一個、喇叭一組及付款行為華南銀行內壢分行支票
    四張等物，然矢口否認其有何妨害自由、結夥三人以上之加
    重強盜、於夜間侵入住宅竊盜等犯行，並辯稱：「因為伊沒
    有交通工具，於九十五年二月六日，伊要還錢給朋友，所以
    才由丙○○駕車搭載，伊于途中看見林進財，伊就尾隨林進
    財的車，看林進財要去何處，到喜洋洋停車場，林進財停車
    ，伊就叫丙○○停車，伊看到林進財在前女友住處很生氣，
    就打林進財一巴掌後就離開，後來因為林進財有問伊是否知
    悉丙○○住處，伊就帶林進財前去丙○○位於桃園縣中壢市
    ○○路住處，伊只有搬運電腦設備，是用林進財向丙○○拿
    的住處鑰匙進去的，林進財有說經過丙○○同意」云云。
  (三)被告戊○○亦不否認其有於九十五年二月六日，與被告林進
    財、辛○○等人一同前往喜洋洋停車場旁，並有駕駛證人丙○○所有之車牌號碼０１２８－ＨＫ號賓士廠牌白色自小客
    車前往桃園縣新屋鄉后湖十二號房屋之事實，然矢口否認有
    何妨害自由、結夥三人以上之加重強盜犯行，並辯稱：林進
    財於九十五年二月六日約伊見面，後來辛○○搭載伊前往約
    定地點與林進財會合，後來就在中壢市區○○○街，因為在
    中壢監理站前，林進財稱看到一個朋友的白色賓士車，而尾
    隨該車前往喜洋洋停車場，到該處後，林進財下車走過去跟
    該車裡的人講話，約二十分鐘後，林進財把車開過來叫伊開
    ，當時林進財、丙○○二人均坐在後座，伊就開車搭載林進
    財、丙○○二人前往林進財所指定之新屋鄉后湖十二號房屋
    ，伊當時沒有進去，而是直接與辛○○聯絡，先去辛○○所
    在處搭載辛○○返回后湖十二號房屋，伊當天沒有看到有槍
    枝，伊也沒有見到丙○○有遭手腳綑綁，伊只有每天送二個
    便當去該處，伊並無妨害自由之行為云云。
三、經查：
  (一)被告林進財、己○○、戊○○三人所共犯如犯罪事實欄三所
    示妨害自由、結夥三人以上強盜犯行，被告林進財、己○○
    二人所共犯如犯罪事實欄五所示夜間侵入住宅之加重竊盜犯
    行，及被告林進財所犯如犯罪事實欄四以不正方法由自動付
    款設備取得他人財物、六強制等犯行，業據證人即被害人丙○○於警詢、檢察官偵訊及本院審理時指述：「伊是在九十
    四年底，在奪標ＫＴＶ認識擔任傳播小姐之己○○，己○○
    有來過伊位於桃園縣中壢市○○路二二一號六樓之住處，知
    悉伊有二台賓士交換使用，伊也知悉己○○居住在桃園縣中
    壢市○○路五○○號五樓Ｄ室，於九十五年二月六日己○○
    以電話聯絡相約見面，己○○告訴伊要還人錢，伊就駕駛車
    牌號碼０１２８－ＨＫ號白色賓士廠牌賓士前往己○○上開
    住處搭載其前往所指定之喜洋洋停車場，到該處之後，己○○即自副駕駛座打開車門步出車外，林進財、戊○○、辛○○就從副駕駛座及後座蜂擁而上，由林進財持槍指著伊頭部
    ，叫伊低頭，然後與戊○○、辛○○將伊拉到後座中間，在
    後座伊遭人以夾克蒙面，伊感覺兩旁都有人，後來有人開車
    到拘禁地點，那個地方前面是空的客廳，客廳過來有一間還
    是二間房間，再來就是廚房及廁所，伊被拘禁在廚房廁所旁
    邊的房間，伊到該房間內就被解開蒙面，伊有看到林進財、
    戊○○、辛○○等人，林進財持槍叫伊把所有東西拿出來，
    伊看到槍會怕，就把身上證件、鑰匙及萬泰銀行現金卡、富
    邦銀行、玉山銀、花旗銀行等銀行信用卡及郵局金融卡等物
    交出來，並要求伊將提領密碼說出來，伊也有交出寫密碼的
    小冊子，後來伊就被綑綁雙手，伊要去廁所就會解開，後來
    伊雙手瘀腫麻痺才鬆綁，遭拘禁期間有十二人輪流看管伊，
    十二人中包含林進財、戊○○、辛○○，後來林進財有拿本
    票一張及支票四張要求伊分別開立，說是要伊的錢，寫好後
    就會放伊走，伊在非自由意願下依林進財指示，開立面額八
    十萬元本票一張及面額二十萬元支票四張，並依林進財口述
    內容在本票後面寫字，伊並不清楚伊寫的字句為何，當時戊○○、辛○○並不在現場，隔天晚上林進財又拿讓渡書要伊
    簽，一直到九十五年二月十日凌晨，林進財才駕駛伊白色賓
    士返回住處，並將各家銀行信用卡、現金卡及郵局提款卡、
    住處鑰匙歸還，伊返家後才發現住處遭竊，伊就先去報警處
    理，且伊後來發現萬泰銀行現金卡遭盜領二萬九千元，玉山
    銀行信用卡遭盜領三萬五千元，富邦銀行信用卡遭盜領五萬
    五千元，花旗銀行一萬五千元、郵局五萬四千元，且於九十
    五年四月九日，林進財駕駛伊之白色賓士，並改掛車牌號碼
    ４６４７－ＪＧ號車牌，在新竹市○○路清華大學南大門前
    追撞伊所駕駛車輛，嗣因伊學生適巧在該處經報警處理，林
    進財才逃逸無蹤」等情（見本院卷第八五至一一二頁、偵查
    卷第四四至五三頁、第一三六至一四○頁、第一八二至一八
    三頁）綦詳，核與被告林進財、己○○、戊○○所不否認之
    前開供述相符，且有卷附支票影本三紙、退票理由單、本票
    正反面影本、汽車買賣合約書、證人丙○○所開具之贓物領
    據保管單、天晟醫院診斷證明書及玉山銀行、富邦銀行、花
    旗銀行、郵局提領現金明細各一份、丙○○住處電梯監視錄
    影翻拍照片十幀及查獲現場暨贓證物照片二十三幀附卷足佐
    ，堪認被告林進財、己○○、戊○○三人確有上開犯行無訛
    。
  (二)雖被告林進財於警詢坦稱：伊有持商借而來之改造手槍押丙○○，該手槍事後損壞遂隨處丟棄，伊有請戊○○、辛○○
    幫忙看守丙○○，且伊有持槍要求丙○○簽立支票及盜領現
    金等語（見偵查卷第十二至十七頁），嗣於檢察官偵訊時則
    改稱：九十五年二月六日去喜洋洋三溫暖押丙○○時，太緊
    張掉到地上就散掉了，槍是玩具槍，我是請他解決欠我四十
    萬的事情，然後就晃到新屋那邊，他說他經濟困難，我就要
    他開支票，他說他沒支票，我就要他把身上的東西都拿出來
    ，我沒有強迫他拿，我就說這些東西我先保管，我就走了，
    辛○○和戊○○就在看管丙○○我就拿他的金融卡和鑰匙走
    了，去中壢市中心那邊盜領，領了十萬、十一萬左右，密碼
    是丙○○的小本子裡面寫的，我是剛好看到才可以提領的等
    情（見偵查卷第一○三頁），繼之與本院審理時則辯稱：伊
    並無持槍強押丙○○，是因為丙○○於九十五年一月六日向
    伊借貸四十萬元現金，已屆清償期而未還款，伊並無限制丙○○行動自由，也沒有強取丙○○身上之財物，且係丙○○
    告知伊提款密碼，伊有叫丙○○自己去提領現金，但是丙○○叫伊自己去提領，伊並無強迫丙○○簽發支票、本票或汽
    車買賣契約書等情。然觀諸被告於警詢時所坦認其曾持不明
    槍枝強押證人丙○○，並指示被告戊○○、辛○○輪流看守
    ，而拘禁該證人丙○○在前開地點，並持槍要求證人丙○○
    簽發支票及有盜領現金等情，核與證人丙○○迭於警詢、檢
    察官偵訊及本院審理時所指述被害情節大致相符，且經證人
    即被告己○○於檢察官偵訊時結稱：林進財有告知伊其有拿
    槍押丙○○，並控制丙○○五天，最後是為何放他伊並不清
    楚等詞（見偵查卷第一○一頁），及證人戊○○於本院審理
    時具結所述：其於檢察官偵訊時所稱確實有去后湖十二號看
    守五日一節（見本院卷第一七九頁）明確，而以證人即被告
    己○○及戊○○與被告林進財間之關係密切，殊無構詞誣陷
    之理，由此足見被告林進財原於警詢時所為之前開供述，應
    屬實情，而其嗣後於檢察官偵訊時翻異前詞改稱僅有請被告
    戊○○、辛○○看管證人丙○○等詞，及於本院審理時又全
    盤否認其犯行一節，顯屬事後卸責之詞，難以採信。
  (三)雖被告林進財另以：伊並無持槍強押丙○○，是因為丙○○
    於九十五年一月六日向伊借貸四十萬元現金，當時己○○也
    有看到，且丙○○有簽發面額八十萬元之本票及車輛買賣契
    約書等資料供擔保云云，然查：
    (1)雖被告林進財辯稱其與證人丙○○間有四十萬元之借貸，
      且同案被告己○○有親睹其交付借款四十萬元予證人丙○○云云。惟觀諸被告己○○於警詢時供稱：於農曆過年前
      證人丙○○有透過伊向林進財借錢，現在只有伊在場，不
      知道有無寫借據或提供擔保品等語（見偵查卷第三八頁）
      ，嗣於檢察官偵訊時取得其同意而具結作證，並結稱：「
      因為梁先生（指丙○○）好像有跟林（指林進財）借錢，
      好像有四十萬，這是林進財說的，似乎有開本票，所以他
      們三人要找丙○○還錢，那三人就是林進財、辛○○、戊○○。」（見偵查卷第一○一頁），嗣後經檢察官再次偵
      訊另證稱：「（問：林進財如何跟你說？）說他們有債務
      糾紛，丙○○沒有還錢，就先把他押起來。」、「（問：
      是否知道林進財跟丙○○有債務糾紛？）聽林進財說丙○○跟他借四十萬元。」、「（問：九十五年二月六日之前
      林進財跟丙○○有債務糾紛嗎？）不知道。」、「（問：
      丙○○原本認識林進財嗎？）不認識。」、「（問：為何
      丙○○會跟林進財借四十萬元？）透過我認識，過年前丙○○因週轉不靈，我才介紹他們兩個認識。」、「（問：
      剛剛不是說不知道他們兩個有債務糾紛？）應該說我不知
      道他們兩個有債務糾紛？」、「（問：二月六日前是否知
      道丙○○有跟林進財借四十萬元？）他只有跟我說週轉不
      靈，我不知道他們有沒有‧‧（己○○沈默不語）。」等
      語（見偵查卷第一六一、一六二頁），則被告己○○於警
      詢時固供稱其有親眼見聞被告林進財交付借款予證人丙○○一事，然其於檢察官偵訊時經質問又稱被告林進財與證
      人丙○○間有債務糾紛之細節係由林進財所告知，嗣又改
      稱係其介紹二人認識處理證人丙○○週轉不靈之問題，不
      僅其前後供詞反覆，且未有隻字片語提及其是否有親睹被
      告林進財所供述證人丙○○有當場簽發面額八十萬元之本
      票供作借款擔保一事，則苟被告己○○確實有親睹被告林
      進財有借貸四十萬元並交付現金予證人丙○○之經過，何
      以其就當日親身在場見聞被告林進財與證人丙○○間因借
      貸而提供擔保之其餘細節均無法詳述，已與常情有違；且
      佐以被告林進財、己○○二人於案發之際係男女朋友關係
      ，案發後更已締結婚姻而成為夫妻，足見渠等二人間具有
      親密關係，則被告己○○就關涉被告林進財是否從事本案
      犯罪所為證詞，難免有迴護該被告之虞，實難期其證詞客
      觀公正，是被告己○○於檢察官偵訊時結證所為前揭證詞
      ，即難逕採為被告林進財有利之認定。
    (2)又觀諸卷附由證人丙○○所簽發之面額八十萬元本票正面
      固記載：「憑票准於95年2 月6 日無條件擔任兌付或其指
      定人『林進財』」，且該本票影本背面另註記有：「本人
      由於丙○○與『林進財』有財務糾紛，暫時往後之法律訴
      訟全部負責。暫壓身份證與車子０１２８－ＨＫ、該車台
      之行照，往後財務糾紛結束，該車台證件全數歸還，在此
      立下證者丙○○」等內容，惟衡諸一般借貸之交易常情，
      苟借款人向他人借貸款項，縱係透過第三人而借貸，若立
      有借據必當書立雙方姓名、住址、聯絡電話等身份資料，
      並書明借貸金額、還款期限等等，即令僅有交付本票或其
      他供擔保之資料以為借款之憑證，未詳細記載前開身份資
      料或借貸金額及還款期限等細節，亦會記載借貸人及貸與
      人之姓名以明確借貸之雙方當事人，是借貸關係中雙方縱
      非熟識，理應亦能明確指出該借貸契約對方當事人之姓名
      ，始符常情，尤以雙方間之交易係以當面交付借款現金之
      方式，除可經由書面資料查知對方當事人之姓名外，在其
      見面交付借款之過程中，理應能充分辨識對方之容貌外觀
      特徵，進而確認對方究為何人，是依被告林進財所指本票
      既係借貸時所交付供擔保之票據，雖並無詳細載明出借者
      即被告林進財之詳細身份資料，然該本票正面既已載明該
      本票金額應付款予「林進財」之內容，且背面亦載有「本
      人由於丙○○與『林進財』有財務糾紛」等文字，其一望
      即知借貸之對方當事人為林進財，且果如被告林進財所言
      其係當面交付現金予證人丙○○，則證人丙○○應得輕易
      獲悉其係向被告林進財借貸款項，並辨識其外貌特徵，如
      此方與一般常情相符。惟查：證人丙○○於九十五年二月
      十日離開桃園縣新屋鄉后湖十二號之空屋返回住處之後，
      即前往桃園縣政府警察局中壢分局興國派出所申告遭人妨
      害自由、強盜、被迫簽發支票、本票及住處遭竊等情，然
      於當日其僅能告知處理員警係因被告己○○自其所駕駛車
      輛開門步出，而遭他人控制，並指認檔案照片「康宜祥」
      為持槍之人，此有證人丙○○九十五年二月十日調查筆錄
      一份存卷可佐（見偵查卷第四五頁），則以證人丙○○於
      案發當日即報警處理，其必係欲早日查出犯罪者為何人，
      自無甘冒遭受刑事誣告罪責之處罰風險，而任意構詞誣陷
      「康宜祥」之理，因之，倘被告林進財所供述前開借貸情
      節果屬實在，其與證人丙○○間即有當面近距離之接觸，
      且商談各項借貸細節及還款時間，甚且當場簽發本票或交
      付其他資料以供擔保，何以其竟無法指認被告林進財本人
      為何人？抑有進者，若證人丙○○確實有依其自由意志開
      立前開本票，則該本票正反面其均有親自書寫「林進財」
      ，何以其於報警之際，卻無從指認「林進財」之姓名？俱
      滋疑問，由此顯見證人丙○○與被告林進財間並無被告林
      進財所指借貸關係，而係遭人挾持後始識得被告林進財本
      人，並非出於自己意思使簽發該紙本票，以致無從記憶該
      名挾持者之姓名，是被告林進財所辯其與證人丙○○間具
      有借貸關係而生債務糾紛等節，應屬杜撰卸責之詞，自不
      足取。
  (四)又被告林進財辯稱：辛○○於九十五年二月六日開車搭載伊
    與戊○○前往喜洋洋停車場，係因伊本來要去找前女友甲○○，抵達該處後，卻見到現任女友己○○，當時己○○很生
    氣伊到該處找前女友，而伊于斯時始看到丙○○，並向丙○○催討積欠伊之四十萬元，後來丙○○就改坐副駕駛座，伊
    坐在後座，伊有叫戊○○來開車，開了約四十餘分鐘後，就
    到桃園縣新屋鄉後湖村后湖十二號坐下來吃東西並談債務問
    題云云。然查：
    (1)被告己○○於本院審理時供稱：伊因為沒有交通工具，所
      以想說丙○○有車可以載伊去，伊要還錢給伊朋友，但是
      還沒有到那個地點，伊就看到林進財，當時他都沒有接伊
      電話，看他要去哪裡，就到喜洋洋三溫暖停車場，林進財
      停車，伊就叫丙○○停車，他好像在等人，伊就去問他為
      何在此處，因為林進財有跟伊提過他前女友住在附近，伊
      就生氣等情（見本院卷第二五六頁），經核固與被告林進
      財所述前開情節相符，然參酌前述，被告己○○與林進財
      間之關係密切，縱渠等間所為供述互核一致，亦難據此逕
      認被告己○○所為前揭供詞屬實。
    (2)且查，被告戊○○曾於九十六年四月十一日本院審理時表
      示願意就檢察官所起訴之妨害自由部分認罪，經本院取得
      被告戊○○同意具結作證，並經交互詰問訊問證人程式，
      證人即被告戊○○就此部分證稱：「（問：當天林進財有
      無告訴你是要去找他的前女友？）沒有。」「（問：為何
      後來你們會出現在喜洋洋三溫暖？）後來逛街到中壢監理
      站前面那條路，林進財說有看到一個朋友就尾隨過去。」
      「（問：他的朋友開什麼車？）白色賓士車。」、「（問
      ：之後你們尾隨白色賓士車多遠？）三、四十公尺。」、
      「（問：之後你們到喜洋洋三溫暖停車場？）是的。」等
      情（見本院卷第一七七、一八三、一八四頁），核與被告
      林進財、己○○前開所辯：被告林進財當日係指示駕駛車
      輛之被告辛○○尾隨證人丙○○所駕駛之白色賓士廠牌車
      輛，並非因被告林進財要前往喜洋洋三溫暖附近造訪其前
      女友，遭被告己○○察覺，而由被告己○○指示證人丙○○前往該處等詞，顯然相去甚遠，則被告林進財、己○○
      所為前開辯詞之真實性，尤滋疑問。
    (3)又考諸證人即被告戊○○證稱：其當日確實有依林進財之
      指示駕駛丙○○原所駕駛之白色賓士廠牌車輛，且當時丙○○與林進財均坐在後座等語（見本院卷第一七七、一八
      六頁），核與證人丙○○所指述其遭挾持所坐位置相符，
      應堪採信，由此足見被告林進財指稱證人丙○○係坐在副
      駕駛座一節，與事實已有不符。況佐以證人丙○○既自行
      駕車前去，而被告林進財、戊○○及辛○○亦有駕駛車輛
      前來，且該證人與被告林進財、戊○○及辛○○等人素不
      相識，業如前述，則證人丙○○與被告等人間果有需尋覓
      他處商談之必要，並出於該證人之自由意志而前去，衡情
      其儘可自行駕駛車輛前往約定地點，何有可能任意委由並
      不熟識之他人代為駕車前往？由此益徵證人丙○○並非出
      於自由意志前往位於桃園縣新屋鄉后湖十二號空屋甚明。
    (4)復參酌被告林進財、戊○○、辛○○嗣後搭載證人丙○○
      前往位於桃園縣新屋鄉后湖十二號空屋，而以該空屋係位
      處偏僻，且無人居住之房屋，倘該證人確係自行同意前往
      該處，協商債務糾紛屬實，則何以其於被告林進財等人見
      面，並前往該陌生偏僻之地點商談後，竟繼續停留該處長
      達四日之久？而被告林進財又何需指示被告戊○○、辛○○在該處輪流看管該證人？凡此俱與一般社會常情不符，
      是證人丙○○所稱：其係非出於自由意願下前往該處，而
      遭人私行拘禁於該處等詞，應堪信實。
    (5)再依卷附天晟醫院診斷證明書以觀，證人丙○○曾於九十
      五年二月十日前往該院急診，其經診斷受有手挫傷、腕挫
      傷等傷害，而被告林進財、戊○○雖於本院審理時均稱不
      知證人丙○○何以受有上開手部、腕部之傷害，然被告戊○○既在后湖十二號房屋輪流看守證人丙○○，另被告林
      進財亦曾返回該處，甚且於九十五年二月十日駕駛車輛搭
      載該證人返回住處，則渠等焉有可能對於該證人手部、腕
      部受有傷害毫無所悉？由此顯見證人丙○○所稱其所受上
      開傷害係遭人綑綁雙手限制行動自由，而拘禁在該處所致
      等情，與實情相符。
    (6)另就當時如何擇定證人丙○○停留長達四日之上開空屋一
      節，雖被告林進財於本院審理時供稱：「（問：這個地點
      誰決定的？）我之前有問戊○○哪裡有坐的地方，因為身
      上沒有那麼多錢，所以想到鄉下住，我們繞一繞，我跟戊○○說想要租一個地方，後來有提議那裡可以停下來談，
      後來我們就停在那個地方。」、「（問：這個地方是你承
      租的？）我有先去看，覺得還不錯，我就跟戊○○說，戊○○說很便宜幾千元。」、「（問：你們當天如何進去？
      ）當時後面的門沒有鎖。」等語（見本院卷第一二八、一
      二九頁），核與被告戊○○於本院審理時則稱其係依被告
      林進財之指示而駕駛白色賓士車輛搭載被告林進財前往該
      處，且其之前未曾去過該處等詞，顯有不符，而參互印證
      上開供詞，已然可見其二人均為規避究由何人決定該處地
      點，並互相推稱係由對方所提議或指示，是渠等供詞之真
      實性，頗堪存疑。且通常一般人與熟識之友人如欲交談或
      協商特定事務，而臨時決定其洽談地點，莫不選在餐館等
      公共場所或其雙方之住處，要無可能任意擇定未曾前往之
      陌生空屋，更遑論其協商對像若非熟識之人，理應對於其
      地點之選擇更為慎重，方屬常態，然本案被告林進財、戊○○既非與證人丙○○之熟識友人，何以挑選地處偏僻之
      空屋，作為協商債務之地點？已不無啟人疑竇之處；且如
      渠等未預先計畫承租上開空屋，又如何可臨時隨意於街道
      上覓得該空屋，並可任意推門入內，而逕自使用長達四日
      之久？而該空屋果如被告林進財所稱係為居住該處而承租
      ，則何以其於當時未居住該處，且於證人丙○○所停留之
      期間，亦未見其居住該處？由此顯見被告林進財、戊○○
      前揭所述，俱與事實不符，是依被告林進財、戊○○與證
      人丙○○見面當日共同前往之處所為一位處偏僻之空屋，
      且經被告林進財、戊○○等人任意推門進入，而由被告戊○○等人輪流看守證人丙○○長達四日之久，足資佐證該
      空屋係被告林進財、戊○○等人事先即已尋找作為拘禁證
      人丙○○之用。
    (7)綜參前開各情，足堪認定證人丙○○並非係與被告林進財
      、戊○○、辛○○等人偶遇，而係被告林進財、戊○○、
      辛○○與己○○四人，事前即已謀議，先行承租前開後湖
      十二號房屋作為拘禁證人丙○○地點，並由因任職奪標Ｋ
      ＴＶ而與該證人熟識之被告己○○出面約該證人見面，並
      由被告林進財、戊○○、辛○○等人尾隨在後，前往預先
      計畫之喜洋洋停車場，再由被告林進財、戊○○、辛○○
      等人強押該證人前往所承租之后湖十二號房屋拘禁該處無
      誤。
  (五)雖被告己○○辯稱：伊于九十五年二月六日，要還錢給朋友
    ，所以才由丙○○駕車搭載，伊于途中看見林進財，伊就尾
    隨林進財的車，看林進財要去何處，到喜洋洋停車場，林進
    財停車，伊就叫丙○○停車，伊看到林進財在前女友住處很
    生氣，就打林進財一巴掌後就離開，後來因為林進財有問伊
    是否知悉丙○○住處，伊就帶林進財前去丙○○位於桃園縣
    中壢市○○路住處，伊只有搬運電腦設備，是用林進財向丙○○拿的住處鑰匙進去的，林進財有說經過丙○○同意云云
    。然查，該被告前開供述其係乘坐證人丙○○所駕駛車輛，
    尾隨被告林進財而前往喜洋洋停車場之情節，核與證人即被
    告戊○○所稱係被告林進財途中尾隨證人丙○○所駕駛白色
    賓士等情，顯然有異，已難遽以採信。且參以被告己○○既
    約證人丙○○見面，並乘坐該證人所駕駛之車輛，則姑不論
    其究因何故前往喜洋洋停車場，豈有一經抵達該停車場，命
    證人丙○○停車後，即打開車門逕自離去之理？由此益見被
    告己○○所為前揭供詞，實與一般常情不符。況佐以證人丙○○證述：其因前往奪標ＫＴＶ消費，始與任職該處傳播小
    姐之被告己○○相識，且其曾駕駛所有賓士廠牌車輛多次接
    送被告己○○上下班，而被告己○○並曾進出丙○○位於桃
    園縣中壢市○○路二二一號六樓住處，且知悉該證人為大學
    教授，經濟情況良好，並有賓士廠牌車輛二輛交替使用等情
    ，復為被告己○○所不否認，則以被告林進財、戊○○、辛○○等人既與證人丙○○間無任何金錢糾紛，且渠等間亦不
    熟識，甚者並不相識，何以被告林進財、戊○○及辛○○等
    人得隨機挑選該證人為下手目標，若非由被告己○○向渠等
    透露其查探所得知該證人之身份、工作及財產經濟狀況，而
    經被告林進財、戊○○及辛○○事先謀議，並事前先承租桃
    園縣新屋鄉后湖十二號之空屋作為拘禁地點，而由被告己○○出面相約該證人前往預先計畫之喜洋洋停車場，被告林進
    財、戊○○、辛○○又如何能掌握該證人行蹤，並前往渠等
    方便下手之偏僻地點，以遂行犯罪？由此顯見被告己○○事
    前即已將證人丙○○之身份及財力狀況等訊息告知被告林進
    財等人，而以其與被告林進財間當時之密切關係，理應知悉
    被告林進財等人事先謀議將證人丙○○帶往前開空屋拘禁一
    事，猶同意透露證人丙○○之相關資訊，並代為聯繫該證人
    前往指定地點見面，凡此足徵其確實曾參與謀議，由其擔任
    出面誘騙證人丙○○前往指定地點之角色，至為灼明。再參
    以證人丙○○曾多次接送被告己○○上下班，而得知被告己○○案發前居住於桃園縣中壢市○○路五○○號五樓Ｄ室等
    情，然被告己○○卻於案發後之九十五年二月八日旋即承租
    桃園縣中壢市○○街三○之一一號十樓，此有該租賃契約書
    影本一份（見偵查卷第八○至八六頁）在卷足稽，顯見證人
    丙○○於九十五年二月六日凌晨遭限制行動並遭拘禁後，被
    告己○○即迅速於同年月八日搬離原居住處所，則被告己○○苟非與被告林進財、戊○○、辛○○事前謀議，並由其負
    責出面誘騙證人丙○○後，為避免證人丙○○將來循線追查
    其住處而受刑事訴追之可能，其何以至此？是被告己○○自
    始即與被告林進財、戊○○、辛○○等人謀議，而參與本件
    犯罪，堪以認定。
  (六)至被告戊○○固於本院審理時表示願意就檢察官起訴之妨害
    自由部分認罪，然觀之其辯稱：林進財於九十五年二月六日
    約伊見面，後來辛○○搭載伊前往約定地點與林進財會合，
    後來就依林進財指示尾隨白色賓士車前往喜洋洋停車場，林
    進財下車走過去跟該車裡的人講話，後來林進財要伊駕駛該
    白色賓士車，當時林進財、丙○○二人均坐在後座，伊就開
    車搭載林進財、丙○○二人前往林進財所指定之桃園縣新屋
    鄉後湖村后湖十二號房屋，伊並沒有聽見渠等二人談話，伊
    當天沒有看到有槍枝，伊也沒有見到丙○○有遭手腳綑綁，
    伊也沒有看見丙○○有被強取財物一節，經核與證人丙○○
    所指稱：在喜洋洋停車場時被告戊○○有參與強押其至後座
    ，且其在拘禁地點，遭被告林進財以類似槍枝近距離指其頭
    部要求其交出身上財物時，被告戊○○亦在現場，後來其遭
    雙手綑綁受有手部、腕部挫傷等傷害，而被告戊○○於其遭
    拘禁期間，亦有前往該處看管之證述（見本院卷第八七、九
    ○、九一頁）大相逕庭，足認被告戊○○僅坦承其如何前往
    喜洋洋停車場，其確實有駕駛該證人之白色賓士車輛前往後
    湖十二號，並有送便當前往該處等事實，然就強押、前往後
    湖十二號途中被告林進財與該證人之對話、或在該後湖十二
    號之空屋所發生細節均避重就輕，尚無就檢察官所起訴之妨
    害自由部分為認罪之意思，而被告戊○○既已坦認其有於當
    日在喜洋洋停車場，且有依被告林進財指示前往桃園縣新屋
    鄉後湖村后湖十二號，並每天買便當前往該處看管該證人等
    情，由此顯見證人丙○○所指稱被告戊○○有參與在喜洋洋
    停車場強押該證人，並有出現在拘禁地點看守該證人，且其
    遭被告林進財持槍喝令交付身上財物當時，被告戊○○亦在
    現場等情，應與事實相符。循此以觀，被告戊○○自始至終
    既均有在現場參與，則被告戊○○前開所辯，顯係為事後規
    避刑責之詞，並不足採。
  (七)再就被告林進財、己○○、戊○○等三人所共犯如犯罪事實
    欄三所示結夥三人以上強盜犯行，雖被告林進財辯稱其所取
    得證人丙○○財物均有經其同意云云，被告己○○亦辯稱其
    均不知情，當時被告林進財向其告知丙○○有同意渠等去其
    住處一詞，而被告戊○○則以其均未見到丙○○有遭人強取
    財物一詞置辯，然參酌前述，被告林進財與證人丙○○間並
    無金錢債務糾葛，且亦無任何特別之身份關係存在，衡情其
    自無任意交付財物供他人使用，或交付其住處鑰匙任由他人
    搬運財物之理，是被告林進財前揭所辯，已與常情相悖。況
    考諸信用卡、現金卡及金融卡乃表彰個人信用透支額度或提
    領存款帳戶內現金之憑證，而住處鑰匙則供其持有人得以自
    由進出其住處，則其持有人縱需提領現金或要將其住處財物
    交予他人，其要無捨自行提領交付，或自己自住處取出財物
    交付他人或另約定地點交付之途，而假手於他人代勞，以徒
    增他人冒用信用卡、現金卡及金融卡，或任意取走其住處內
    財物之風險，而縱欲委由他人自行提領或取得財物，亦理應
    會一同前往，殊難想像證人丙○○自行停留在陌生又地處偏
    僻位置，竟會同意自行交付身上信用卡、現金卡及金融卡與
    他人自行提領財物，並給予住處鑰匙任由他人搬運住處財物
    ，由此俱見被告林進財、己○○、戊○○所辯稱取得該證人
    之同意或稱其均不知情等詞，俱與常情有違，是證人丙○○
    所稱：其經被告林進財、己○○、戊○○、辛○○等人設局
    強押限制行動，並由被告林進財持槍，並由被告戊○○、辛○○在場強押或助勢等強暴、脅迫方式，至該證人不能抗拒
    ，而遭被告林進財、戊○○、辛○○強盜其當日所駕駛之賓
    士車後，至該拘禁地點，復以同一方式至使不能抗拒，而交
    付身上財物等詞，即堪可採。
  (八)再者，被告林進財所持有證人丙○○之萬泰銀行現金卡、富
    邦銀行、玉山銀行、美商花旗銀行等銀行信用卡、郵局金融
    卡各一張及其桃園縣中壢市○○路住處鑰匙一串，既均係被
    告林進財與被告己○○、戊○○、辛○○等人謀議，未經證
    人丙○○同意，而強取而來，顯見證人丙○○並未同意被告
    林進財自行持前開現金卡、信用卡及金融卡提領現金，及同
    意由被告林進財與己○○自行持其住處鑰匙前往其住處搬運
    電腦周邊設備甚明，則被告林進財持以未經證人丙○○同意
    使辨識系統誤認被告林進財為合法持卡人之不正方法，持前
    開現金卡、信用卡、金融卡前往如附表所示地點自動提款設
    備，提領如附表所示金額之現金，及被告林進財、己○○未
    經取得該證人丙○○同意，而承續渠等共同意圖為自己不法
    所有概括犯意聯絡，於夜間侵入住宅竊盜證人丙○○所有之
    電腦主機、液晶螢幕、列表機、硬碟、筆記型電腦各一台、
    鍵盤、滑鼠各一個、喇叭一組及付款行為華南銀行內壢分行
    支票四張等物之事實，亦堪認定。
  (九)又被告林進財供稱：該紙本票、汽車買賣契約書係丙○○向
    伊借貸之際所簽發給伊供擔保之用，而支票四紙是後來伊要
    雙重保障而要求丙○○簽發，丙○○亦同意云云，惟被告林
    進財與證人丙○○間並無何債權債務關係，業經本院認定如
    前，是其自無可能於案發之前即簽發面額八十萬元之本票或
    汽車買賣契約書予被告林進財供作債務擔保，更無事後再為
    簽發前開支票提供雙重保障可言，是其此部分所辯，顯難採
    信；況衡諸證人曾遭被告林進財等人帶往上開空屋內居進長
    達四日之久，既如前述，而其與被告林進財間復無任何債權
    債務關係存在，則證人丙○○若非於遭囚禁當時，由被告林
    進財持槍要脅，始依指示簽發本票、支票及汽車買賣契約書
    ，則殊難想像其會無端簽發本票、支票、汽車、買賣契約書
    ，是應認證人丙○○確其係在受拘禁期間內，由被告林進財
    持槍喝令之強暴、脅迫方式，顯非係出於自己意願之下，而
    依被告林進財指示，行前開簽發本票、支票、汽車買賣契約
    書等無義務之事。
  (十)至被告林進財強盜證人丙○○白色賓士供自己使用，且又將
    所強盜而來之現金卡、信用卡及金融卡提領現金以供花用，
    並有持強盜而來之證人丙○○住處鑰匙，與被告己○○共同
    前往該證人住處搬運證人丙○○所有之電腦主機、液晶螢幕
    、列表機、硬碟、筆記型電腦各一台、鍵盤、滑鼠各一個、
    喇叭一組及付款行為華南銀行內壢分行支票四紙等物，並將
    上開電腦設備搬回被告己○○案發後所承租之桃園縣中壢市
    ○○街住處共同使用等所為，顯見被告林進財、己○○二人
    均有為自己不法所有之意圖甚明。另被告林進財於檢察官偵
    訊時，經檢察官質之何以被告戊○○、辛○○幫忙看管證人
    丙○○，被告林進財即供稱其供應渠等二人三餐等詞（見偵
    查卷第一○四頁），顯見被告戊○○、辛○○亦有為自己不
    法所有之意圖無誤。
  (十一)綜上各開事證，就被告林進財、己○○、戊○○所共犯如犯
    罪事實欄三所示妨害自由、結夥三人以上之加重強盜犯行，
    被告林進財、己○○二人所共犯如犯罪事實欄五所示夜間侵
    入住宅之加重竊盜犯行，及被告林進財所犯如犯罪事實欄四
    以不正方法由自動付款設備取得他人財物、六強制等犯行部
    分，渠等三人所辯各節，俱不足採，是本件前開犯行部分，
    事證明確，此部分被告林進財、己○○、戊○○所為犯行，
    洵堪認定。
四、查，被告林進財、己○○、戊○○三人行為後，刑法於九十
    四年二月二日修正公布，並自九十五年七月一日起施行，本
    件新舊法比較之說明如下：
  (一)修正後刑法第二條第一項規定，已將新舊法律適用之「從新
    從輕」原則，改採「從舊從輕」原則，而此規定僅係規範行
    為後法律變更所生新舊法律比較適用之準據法，並非實體刑
    罰法律，自不生行為後法律變更之比較適用之問題，應逕行
    適用新法第二條第一項之規定，為「從舊從輕」之比較。又
    刑法條文雖經修正，但若僅屬單純之文字修飾，或將實務見
    解或法理明文化，而不涉及刑罰之輕重、構成要件之變更，
    或其他有利、不利於行為人之情形者，即無庸依刑法第二條
    第一項之規定比較新舊法，而應依一般法律適用原則，適用
    「裁判時法」處斷（最高法院九十五年十一月十七日第二十
    一次刑事庭會議決議意旨參照）。又修正後刑法第十一條係
    增訂刑法於其他法律有「保安處分」之規定者，亦適用之，
    亦無關犯罪行為可罰性之變更，亦應逕行適用新法第十一條
    之規定。
  (二)關於罰金刑最低額之問題，本案槍砲彈藥刀械管制條例第十
    二條第四項之併科新臺幣三百萬元以下及刑法第三百三十七
    條侵占遺失物罪法定刑中科處罰金之規定，依修正後刑法第
    三十三條第五款規定，「罰金新臺幣一千元以上，以百元計
    算之」較修正前之舊法所定罰金最低額為銀元一元即新臺幣
    三元以上為重，經新舊法比較結果，以修正前刑法較有利於
    被告，依刑法第二條第一項規定，應適用修正前刑法第三十
    三條第五款規定。
  (三)關於刑法第三百三十七條法定刑為罰金之「提高標準」之新
    舊法適用問題，因被告行為後，刑法施行法第一條之一於九
    十五年六月十四日修正公布增訂。修正增訂之刑法施行法第
    一條之一規定：「中華民國九十四年一月七日刑法修正施行
    後（按指九十五年七月一日），刑法分則編所定罰金之貨幣
    單位為新臺幣。九十四年一月七日刑法修正時，刑法分則編
    未修正之條文定有罰金者，自九十四年一月七日刑法修正施
    行後，就其所定數額提高為三十倍。但七十二年六月二十六
    日到九十四年一月七日新增或修正之條文，就其所定數額提
    高為三倍」。且刑法施行法第一條之一之立法理由謂「刑法
    二十四年施行後，為解決國民所得經濟水準已大幅提昇問題
    ，有關罰金罰鍰倍數之調整及銀元與新臺幣之折算標準，訂
    有罰金罰鍰提高標準條例及現行法規所定貨幣單位折算新臺
    幣條例，除罰金以一銀元折算三元新臺幣外，並將七十二年
    六月二十六日以前修正之刑法部分條文罰金數額提高為十倍
    ，其後修正者則不再提高倍數，亦即刑法分則各罪罰金數額
    視為前開情形分別提高三十倍或三倍，考量新修正刑法施行
    後，不再適用現行法規所定貨幣單位折算新臺幣條例，為使
    罰金數額趨於一致，避免衍生新舊法比較適用問題，以緩和
    實務適用法律之衝擊，爰於不變動罰金數額之前提下，規定
    第二項如上」。查，本件被告所犯刑法第三百三十七條罪之
    法定刑有罰金刑（銀元五百元以下），且為刑法分則編未修
    正之條文而定有罰金刑者；於刑法施行法第一條之一修正增
    訂前，其貨幣單位為銀元，罰金刑之提高標準應適用罰金罰
    鍰提高標準條例第一條之規定「依法律應處罰金、罰鍰者，
    就其原定數額得提高為二倍至十倍。」而再依現行法規所定
    貨幣單位折算新臺幣條例第二條規定「現行法規所定金額之
    貨幣單位為圓、銀元或元者，以新臺幣元之三倍折算之。」
    如換算為新臺幣，則刑法第三百三十七條之罪法定刑罰金刑
    部分，應為罰金新臺幣一萬五千元以下。如適用刑法施行法
    第一條之一規定提高三十倍，亦為新臺幣一萬五千元以下。
    比較新舊法適用之結果，其關於法定刑為罰金部分之提高標
    準，新舊法均無不利之情形，是其關於法定刑為罰金部分之
    提高標準，「新舊法均無不利之情形」，依照前揭說明，本
    案關於刑法第三百零五條之法定刑罰金提高標準部分，自應
    適用裁判時之法律即刑法施行法第一條之一（最高法院九十
    六年度臺上字第八二七號、一一三六號判決意旨參照）。
  (四)修正前刑法第二十八條：「二人以上共同『實施』犯罪之行
    為者，皆為正犯。」與修正後同條：「二人以上共同『實行
    』犯罪之行為者，皆為正犯。」之規定，二者在用語上固有
    不同，惟其修法理由乃在原「實施」一詞之範圍，在解釋上
    是否包括「陰謀共同正犯」及「預備共同正犯」存有爭議，
    為杜爭議，明白宣示本條不包括「陰謀共同正犯」及「預備
    共同正犯」，但仍包括共謀共同正犯，乃將「實施」修正為
    「實行」，此觀諸立法理由說明即明，此部分「法律修正後
    ，既無有利、不利之情形，依照上開說明，應適用裁判時」
    即修正後刑法第二十八條規定（最高法院九十六年度臺上字
    第八二七號判決意旨參照)。
  (五)被告林進財、己○○、戊○○三人行為後，刑法第五十六條
    連續犯之規定，業於九十四年二月二日修正公布刪除，並於
    九十五年七月一日施行，則被告之犯行，因行為後新法業已
    刪除連續犯之規定，此刪除雖非犯罪構成要件之變更，但顯
    已影響行為人刑罰之法律效果，自屬法律有變更，依新法第
    二條第一項規定，比較新、舊法結果，仍應適用較有利於被
    告之行為時法律即舊法論以連續犯。
  (六)被告林進財、己○○、戊○○三人行為後，九十四年一月七
    日修正公布，自九十五年七月一日施行之刑法刪除第五十五
    條關於牽連犯之規定。本件被告三人所犯各罪分別具有牽連
    犯之關係，依修正前即行為時之規定，應各從一重罪處斷；
    依修正後之刑法既已刪除牽連犯之規定，則所犯各罪應依數
    罪併罰之規定分論併罰。比較新舊法之規定，修正後之規定
    並非較有利於被告，依刑法第二條第一項之規定，應適用行
    為時之法律，即適用修正前刑法第五十五條牽連犯之規定。
  (七)關於罰金易服勞役之折算問題，按九十五年七月一日修正公
    布施行之刑法第二條第一項規定，行為後法律有變更者，適
    用行為時之法律。但行為後之法律有利於行為人者，適用最
    有利於行為人之法律，係採從舊從輕之原則。而所謂「法律
    有變更」，係指足以影響行為之可罰性範圍及其法律效果之
    法律修正而言，易科罰金之折算標準、易服勞役之折算標準
    及期限涉及裁量權之行使，係屬科刑規範事項，其折算標準
    於裁判時並應於主文內諭知，與一般純屬執行之程序有別，
    是如新舊法對易科罰金之折算標準、易服勞役之折算標準及
    期限各有不同時，自應依上開規定，比較適用最有利於行為
    人之法律。而比較時應就罪刑有關之共犯、未遂犯、連續犯
    、牽連犯、結合犯、以及累犯加重、自首減輕、暨其他法定
    加減原因、與加減例等一切情形，綜其全部之結果，而為比
    較，再適用有利於行為人之法律處斷，且應就罪刑有關之一
    切情形，比較其全部之結果，而為整個之適用，不能割裂而
    分別適用有利益之條文，最高法院二十四年上字第四六三四
    號、二十七年上字第二六一五號判例固足參照，但此之所謂
    不能割裂適用，係指與罪刑有關之本刑而言，不包括易刑處
    分，事關刑罰執行之易刑處分仍應分別適用最有利於行為人
    之法律。易言之，倘所處之主刑同時有徒刑、拘役易科罰金
    、罰金易服勞役之情形時，關於易科罰金、易服勞役部分應
    分別為新舊法有利不利之比較，依刑法第二條第一項從舊從
    輕原則定其易刑之折算標準（最高法院刑事九十六年度臺非
    字第五八號判決意旨參照）。查，刑法第四十二條第三項關
    於易服勞役之折算標準及期限已有修正，被告犯罪時之刑法
    第四十二條第二項規定：罰金易服勞役以一元以上三元以下
    折算一日。上開易服勞役之折算標準，依修正前罰金罰鍰提
    高標準條例第二條前段（現已刪除）規定，就其原定數額提
    高為一百倍折算一日，即為以銀元一百元以上三百元以下折
    算一日，經折算為新臺幣後，為以新臺幣三百元以上九百元
    以下折算一日。惟九十五年七月一日修正公布施行之刑法第
    四十二條第三項規定：罰金易服勞役以新臺幣一千元、二千
    元或三千元折算一日。比較修正前後之易服勞役折算標準，
    以九十五年七月一日修正公布施行後之規定，較有利於被告
    ，則應適用修正後刑法第四十二條第三項規定，定其折算標
    準。
  (八)被告林進財行為後，刑法第五十一條第五款已修正數罪併罰
    定其應執行者：「宣告多數有期徒刑者，於各刑中之最長期
    以上，各刑合併之刑期以下，定其刑期。但不得逾三十年。
    」，與舊法規定之數罪併罰定其應執行者：「宣告多數有期
    徒刑者，於各刑中之最長期以上，各刑合併之刑期以下，定
    其刑期。但不得逾二十年。」之規定有所不同，此為影響行
    為人刑罰之法律效果，是被告行為後法律已有所變更，經比
    較新舊法之結果，自以舊法規定之定應執行刑之上限為二十
    年對行為人較為有利，新法之規定對於被告並無較為有利之
    情形，應依刑法第二條第一項前段之規定，適用被告行為時
    之舊法，而定其應執行之刑。
  (九)再者，刑法第三十八條第三項修正前規定：「第一項第二款
    、第三款之物，以屬於『犯人』者為限，得沒收之。但有特
    別規定者，依其規定。」，修正後雖規定為：「第一項第二
    款、第三款之物，以屬於『犯罪行為人』者為限，得沒收之
    。但有特別規定者，依其規定。」，惟此部分修正對被告而
    言本無有利、不利問題。且按沒收為從刑，與主刑有從屬關
    係，倘主刑與從刑均已修正，經依刑法第二條第一項就主刑
    比較結果，應適用最有利之修正前舊法時，依從刑附屬於主
    刑之原則，自不得就新舊法予以割裂適用，應一律適用修正
    前之舊法 (最高法院九十年度臺上字第四五二六號、一七三
    一號判決意旨參照)。 本件主刑部分既應適用修正前刑法規
    定，依據上開說明，就沒收部分亦應依修正前刑法第三十八
    條第一項第一款規定宣告沒收。
五、被告林進財、己○○、戊○○所犯各罪論罪如下：
  (一)核被告林進財犯罪事實欄一所為，係犯刑法第三百三十七條
    侵占遺失物罪；犯罪事實欄二所為，係犯槍砲彈藥刀械管制
    條例第十二條第四項未經許可無故持有子彈罪；犯罪事實欄
    三所為，係犯刑法第三百零二條第一項之妨害自由罪及刑法
    第三百三十條第一項之結夥三人以上強盜之加重強盜罪；犯
    罪事實欄四所為，係犯刑法第三百三十九條之二第一項以不
    正方法由自動付款設備取得他人之物罪；犯罪事實欄五所為
    ，係犯刑法第三百二十一條第一項第一款於夜間侵入住宅竊
    盜之加重竊盜罪；犯罪事實欄六所為，雖該當刑法第三百零
    四條第一項之強制罪，惟不另論罪（詳後述）；犯罪事實欄
    七其竊取冰箱行為係犯刑法第三百二十條第一項之普通竊盜
    罪，而(一)、(二)、(三)所為，係犯刑法第三百二十一條第一項第
    三款攜帶兇器竊盜之加重竊盜罪。
  (二)核被告己○○犯罪事實三所為，係犯刑法第三百零二條第一
    項之妨害自由罪及刑法第三百三十條第一項之結夥三人以上
    強盜之加重強盜罪；犯罪事實欄五所為，係犯刑法第三百二
    十一條第一項第一款於夜間侵入住宅竊盜之加重竊盜罪。
  (三)核被告戊○○犯罪事實三所為，係犯刑法第三百零二條第一
    項之妨害自由罪及刑法第三百三十條第一項之結夥三人以上
    強盜之加重強盜罪。
  (四)查被告林進財、己○○就犯罪事實欄五係犯刑法第三百二十
    一條第一項第一款之於夜間侵入住宅竊盜之加重竊盜罪，被
    告林進財就犯罪事實欄七係犯刑法第三百二十一條第一項第
    三款之攜帶兇器竊盜罪，公訴人均認前開部分，被告林進財
    、己○○二人均係犯刑法第三百二十條第一項之普通竊盜罪
    ，然犯罪事實欄五部分，被告林進財、己○○為凌晨時間進
    入他人住宅而為竊盜，屬於日落後侵入他人住宅竊盜，而犯
    罪事實欄七部分，被告林進財有持客觀上對人之生命、身體
    、安全構成威脅而具有危險性，足供兇器使用之十字型螺絲
    起子行竊，故公訴人容有誤會，然起訴基本社會事實同一，
    本院自得依法變更起訴法條審理判決。又公訴人認被告林進
    財就犯罪事實欄三所為係犯刑法第三百三十條第一項、第三
    百二十八條第一項之攜帶兇器加重強盜罪，然查被告林進財
    所持不明槍枝既未扣案，無從送請鑑定機關鑑驗是否具有殺
    傷力，亦無從判定該不明槍枝之材質究係金屬材質抑或塑膠
    材質，而無從認定是否客觀上對人之生命、身體、安全構成
    威脅而具有危險性，足供兇器使用，是難認被告林進財有攜
    帶兇器之加重竊盜犯行，然被告林進財夥同被告己○○、戊○○、辛○○三人共同強盜，係屬結夥三人以上之加重強盜
    罪，公訴人就此部分容有誤會，然所犯係屬刑法第三百三十
    條、三百二十八條第一項之同一條項之罪，此部分毋庸變更
    起訴法條，附此敘明。
  (五)按學說上所稱「共謀共同正犯」係指以自己共同犯罪之意思
    ，事先同謀，而推由一部分人實施犯罪行為之謂；若係以自
    己共同犯罪之意思參與實施犯罪構成要件以外之行為者，應
    屬「實施正犯」之範疇，尚難以共謀共同正犯論擬。而所謂
    參與構成要件以外之行為係指其所參與者，非直接構成犯罪
    事實之內容，但足以助成其所欲實現之犯罪事實發生之行為
    而言（參照最高法院九十四年度台上字第三九七二號判決意
    旨）。準此，被告己○○參與事前共謀以妨害證人丙○○自
    由之方式，以遂行強盜證人丙○○財物，雖被告己○○僅有
    誘騙該證人前往渠等所預先計畫之喜洋洋停車場，然其既係
    以自己共同犯罪之意思，而實施犯罪構成要件以外之行為，
    仍屬實施正犯之範疇至明。是被告林進財與被告己○○、戊○○、辛○○就前開妨害自由、加重強盜犯行，及與被告己○○就前開犯罪事實欄五之夜間侵入住宅竊盜犯行間，有犯
    意聯絡及行為分擔，為共同正犯。又本案被告林進財另有指
    示另有不詳姓名年籍成年人九名與被告戊○○、辛○○共同
    在桃園縣新屋鄉后湖十二號處所輪流看管證人丙○○，是該
    不詳姓名年籍成年人九人，與被告林進財、戊○○、辛○○
    就前開私行拘禁證人丙○○部分，亦有犯意聯絡及行為分擔
    ，為共同正犯。
  (六)復查被告林進財、己○○及戊○○三人所為強盜證人丙○○
    車牌號碼號碼０１２８－ＨＫ號賓士廠牌自小客車及住處鑰
    匙一串、萬泰銀行現金卡、富邦銀行、玉山銀行、花旗銀行
    等銀行信用卡各一張、郵局金融卡一張、身分證、車牌號碼
    ０１２８－ＨＫ號賓士廠牌自小客車行車執照各一張等物後
    ，係於剝奪證人丙○○自由並於拘禁其間，於密切接近之時
    地實施，侵害同一之法益，各行為之獨立性極為薄弱，依一
    般社會健全觀念，在時間差距上，難以強行分開，在刑法評
    價上，以視為數個舉動之接續施行，合為包括之一行為予以
    評價，較為合理，係屬接續犯，為包括之一罪（參照八十六
    年度臺上字第三二九五號判例）。
  (七)又按刑法第三百零二條之妨害自由罪，係妨害他人自由之概
    括的規定，故行為人具有一定目的，以非法方法剝奪人之行
    動自由者，除法律別有處罰較重之規定（例如略誘及擄人勒
    贖等罪），應適用各該規定處斷外，如以使人行無義務之事
    ，或妨害人行使權利為目的，而其強暴脅迫復已達於剝奪人
    行動自由之程度，即祇成立本罪，不應再依同法第三百零四
    條論處。誠以此項使人行無義務之事，或妨害人行使權利之
    低度行為，應為非法剝奪人之行動自由之高度行為所吸收，
    不能以其目的係在使人行無義務之事，或妨害人行使權利，
    認為係觸犯刑法第三百零二條第一項及第三百零四條第一項
    之二罪名，而依同法第五十五條從一重處斷（最高法院九十
    三年度台上字第三三○九號判決意旨參照）。是被告林進財
    所為如犯罪事實欄七所示於私行拘禁證人丙○○期間，使該
    證人行無義務之事，然依前開最高法院判決意旨，該使人行
    無義務之事之低度行為，應為非法剝奪人之行動自由之高度
    行為所吸收，不另論罪。
  (八)又被告林進財多次利用自動付款機設備詐取第三人財物及先
    後多次竊盜、夜間侵入住宅竊盜及攜帶兇器竊盜他人之物等
    犯行，時間均緊接，觸犯均構成要件相同之罪，顯均係基於
    概括犯意反覆為之，均為連續犯，分別應依修正前刑法第五
    十六條之規定，分別論以利用自動付款機設備詐取第三人財
    物之一罪，及情節較重之攜帶兇器竊盜之加重竊盜罪，並均
    加重其刑。
  (九)又被告林進財所為之妨害自由、結夥三人以上強盜罪間有方
    法、結果之牽連關係，而該結夥三人以上強盜罪又與其所犯
    連續以不正方法由自動付款設備取得他人之物、連續加重竊
    盜罪間，均有方法、結果之牽連關係，為牽連犯，應依修正
    前刑法第五十五條之規定，從一重罪之結夥三人以上之加重
    強盜罪處斷。而被告己○○所為妨害自由、結夥三人以上強
    盜、於夜間侵入住宅之加重竊盜罪間，有方法、結果之牽連
    關係，為牽連犯，應依修正前刑法第五十五條之規定，從一
    重罪之結夥三人以上之加重強盜罪處斷。而被告戊○○所為
    妨害自由、結夥三人以上強盜間，有方法、結果之牽連關係
    ，亦為牽連犯，應依修正前刑法第五十五條之規定，從一重
    罪之結夥三人以上之加重強盜罪處斷。
  (十)查被告林進財所犯前開侵占遺失物罪、未經許可無故持有子
    彈罪、結夥三人以上強盜之加重強盜罪間，犯意各別，行為
    互殊，罪名有異，應予分論併罰。
  (十一)本件就起訴效力擴張範圍部分：
    (1)被告林進財如犯罪事實欄三所載尚有強盜證人丙○○之身
      分證及車牌號碼０１２８－ＨＫ號自小客車行車執照等物
      ，公訴人雖未於起訴書內敘及，然與已起訴之加重強盜有
      單純一罪之法律關係，應為起訴效力所及，本院自應併予
      審究。
    (2)又被告林進財有如犯罪事實欄四所載持強盜而來之萬泰銀
      行現金卡前往自動付款設備詐領二萬九千元部分，公訴人
      亦未論及，然與已起訴之以不正方法由自動付款設備取得
      他人財物罪間，具有連續犯之裁判上一罪之法律關係，是
      本院即應一併審理判決。
    (3)被告己○○、戊○○所犯犯罪事實欄三所示結夥三人以上
      強盜之加重強盜犯行，雖均未據公訴人提起公訴，然該犯
      行與已起訴之妨害自由犯行間，有牽連犯之裁判上一罪之
      關係，本院亦應全部加以審理判決。
    (4)至被告林進財所犯如犯罪事實欄七竊取冰箱及該欄(一)所載
      攜帶兇器竊盜犯行，與已起訴之竊盜犯行間，有連續犯之
      裁判上一罪關係，本院應一併予以審究。
  (十二)爰審酌被告林進財、己○○、戊○○平日素行，有臺灣高等
    法院被告前案紀錄表在卷可稽，被告林進財侵占他人遺失之
    身分證，且未經許可持有改造子彈，對社會治安足以造成重
    大影響，惡性非輕，並與被告己○○、戊○○、辛○○得悉
    證人丙○○經濟狀況良好，而貪圖利益，不思合法正當途徑
    獲得財富，竟運用智慧於不當之途而預先設局，由被告己○○出面誘騙證人丙○○前往事先計畫地點，由被告林進財、
    戊○○、辛○○三人駕駛車輛尾隨在後，並見被告己○○自
    所乘坐之該證人丙○○所駕駛之車輛打開車門，旋即持玩具
    槍蜂擁而上，強押該證人丙○○至後座，先強取該車輛得手
    ，又限制該證人行動自由，而拘禁於事先所準備之位處偏僻
    之空屋，且在該空屋內，又進而強取該證人身上所攜帶之住
    處鑰匙、證件及各家銀行現金卡、信用卡及提款卡，渠等設
    局強押取人財物行為，藐視法治，任意強盜他人財產，對於
    社會秩序妨害重大，而被告林進財更持前開現金卡、信用卡
    及提款卡至自動付款設備詐領現金，且駕駛強盜而來之車輛
    前往臺東汽車旅館行竊，又與被告己○○持該證人住處鑰匙
    竊取電腦設備及空白支票，甚至強迫該證人簽發本票、支票
    及汽車買賣契約書，而使該證人行無義務之事等犯行，更是
    一而再、再而三侵奪證人丙○○之個人財產，未尊重他人財
    產權之概念，並無視其個人意思自由，而強迫他人行無義務
    之事，甚者，迨至釋放證人丙○○後，被告林進財因所持支
    票未經兌現，更心生不滿，持客觀上足以對人之生命、身體
    之十字型螺絲起子之兇器行竊車牌，用以換掛所強盜而來之
    該證人白色賓士車輛上，以掩飾其追蹤該證人之犯行，是被
    告林進財、己○○、戊○○三人前開所為，足以對社會治安
    造成負面影響，並量及被告林進財所侵占遺失物為身分證，
    被告林進財、己○○、戊○○所強盜之財物及被告林進財、
    己○○所竊盜之電腦設備之價值，及被告三人犯罪後非但未
    積極與該證人和解，更杜撰債務糾紛情節否認渠等犯行，態
    度難稱良好等一切情狀，分別量處如主文所示之刑，並就被
    告林進財所犯持有具殺傷力改造子彈部分併科罰金九萬元，
    且就該罪及其所犯侵占遺失物罪部分均諭知易服勞役之折算
    標準，以示懲儆。
  (十三)末以被告林進財就犯罪事實欄一未經許可持有改造子彈罪，
    及犯罪事實欄二侵占遺失物部分，犯罪時間均在九十六年四
    月二十四日以前，查無中華民國九十六年罪犯減刑條例所定
    不予減刑之情形，應依同條例第二條第一項第三款之規定減
    其宣告刑二分之一，分別減為有期徒刑六月、罰金銀元二千
    元即新臺幣六千元。
  (十四)被告林進財所犯經減刑後之持有未經許可持有改造子彈罪及
    侵占遺失物部分，與不得減刑之加重強盜罪部分，就有期徒
    刑及罰金刑部分分別定應執行刑，並就罰金刑諭知易服勞役
    之折算標準。
六、宣告沒收部分：
  (一)至改造子彈六顆（本扣得改造子彈九顆，經送鑑定試射三顆
    ，僅餘六顆），均係屬違禁物，應依刑法第三十八條第一項
    第一款之規定宣告沒收，另扣案之改造子彈三顆，業經鑑驗
    機關試射後，僅剩餘彈殼，而失其子彈之結構及性能，已不
    具殺傷力，均非屬違禁物，故無庸為沒收之諭知。
  (二)又查被告林進財、己○○、戊○○供犯結夥三人以上強盜所
    用之不明材質玩具槍，並未扣案，且亦無證據證明為被告所
    有，自不予宣告沒收。至被告林進財用以行竊車牌之十字型
    螺絲起子一支，亦未扣案，亦無證據證明為被告林進財所有
    且現仍存在，復非屬違禁物，自無從為沒收之諭知。
、至同案被告辛○○被訴刑法三百零二條妨害自由罪部分，俟
    被告辛○○到案後另行審結，末此敘明。
據上論斷，應依刑事訴訟法第二百九十九條第一項前段、三百條
，槍砲彈藥刀械管制條例第十二條第四項，刑法第二條第一項、
第十一條前段、（修正前）第二十八條、（修正前）第五十六條
、第三百零二條第一項、第三百二十一條第一項第三款、第三百
三十條第一項、第三百三十七條、第三百三十九條之二第一項、
（修正前）第五十五條、第四十二條第三項、（修正前）第五十
一條第五款、第七款，罰金罰鍰提高標準條例第一條前段、（修
正前）第二條，現行法規所訂貨幣單位折算新臺幣條例第二條，
中華民國九十六年減刑條例第二條第一項第三款、第七條、第九
條、第十一條，判決如主文。
本案經檢察官鍾雅蘭到庭執行職務
中　　華　　民　　國　　96　　年　　9 　　月　　26　　日
　　　　　　　　　    臺灣桃園地方法院刑事第四庭
                          審判長法  官  黃斯偉
                                法  官  蘇昭蓉
                                法  官  陳可薇
以上正本證明與原本無異。
如不服本判決，應於判決送達後十日內，向本院提出上訴狀。
                                書記官  陳恩如
中　　華　　民　　國　　96　　年　　10　　月　　3 　　日
附錄本案論罪科刑法條全文：
槍砲彈藥刀械管制條例第十二條第四項
未經許可，持有、寄藏或意圖販賣而陳列子彈者，處五年以下有
期徒刑，併科新臺幣三百萬元以下罰金。
刑法第三百零二條第一項
私行拘禁或以其他非法方法，剝奪人之行動自由者，處五年以下
有期徒刑、拘役或3 百元以下罰金。
刑法第三百零四條第一項
以強暴、脅迫使人行無義務之事或妨害人行使權利者，處三年以
下有期徒刑、拘役或三百元以下罰金。
刑法第三百二十一條第一項
犯竊盜罪而有左列情形之一者，處六月以上、五年以下有期徒刑
：
一  於夜間侵入住宅或有人居住之建築物、船艦或隱匿其內而犯之者。
二  毀越門扇、牆垣或其他安全設備而犯之者。
三  攜帶兇器而犯之者。
四  結夥三人以上而犯之者。
五  乘火災、水災或其他災害之際而犯之者。
六  在車站或埠頭而犯之者。
刑法第三百二十八條第一項
意圖為自己或第三人不法之所有，以強暴、脅迫、藥劑、催眠術
或他法，至使不能抗拒，而取他人之物或使其交付者，為強盜罪
，處五年以上有期徒刑。
刑法第三百三十條第一項
犯強盜罪而有第三百二十一條第一項各款情形之一者，處七年以
上有期徒刑。
刑法第三百三十七條
意圖為自己或第三人不法之所有，而侵占遺失物、漂流物或其他
離本人所持有之物者，處五百元以下罰金。
刑法第三百三十九條之二第一項
意圖為自己或第三人不法之所有，以不正方法由自動付款設備取
得他人之物者，處三年以下有期徒刑、拘役或一萬元以下罰金。
   附表：
   (一)被告林進財持玉山銀行信用卡盜領現金部分
 ┌──┬───────┬────────────┬──────┐
 │編號│時間          │預借現金指定機構        │預借現金金額│
 │    │              │                        │（新臺幣）  │
 ├──┼───────┼────────────┼──────┤
 │ 一 │九十五年二月七│桃園縣中壢市○○路一二六│一萬元      │
 │    │日凌晨三時零二│號玉山銀行中壢分行之自動│            │
 │    │分            │提款設備                │            │
 ├──┼───────┼────────────┼──────┤
 │ 二 │九十五年二月七│       同      上       │二萬元      │
 │    │日凌晨三時零三│                        │            │
 │    │分            │                        │            │
 ├──┼───────┼────────────┼──────┤
 │ 三 │九十五年二月七│       同      上       │五千元      │
 │    │日下午四時二十│                        │            │
 │    │二分          │                        │            │
 └──┴───────┴────────────┴──────┘
   (二)被告持富邦銀行信用卡盜領現金部分：
 ┌──┬───────┬────────────┬──────┐
 │編號│時間          │預借現金指定機構        │預借現金金額│
 │    │              │                        │（新臺幣）  │
 ├──┼───────┼────────────┼──────┤
 │ 一 │九十五年二月八│桃園縣中壢市○○路三九二│一萬元      │
 │    │日上午七時十三│號富邦銀行環北分行之自動│            │
 │    │分            │提款設備                │            │
 ├──┼───────┼────────────┼──────┤
 │ 二 │九十五年二月八│       同      上       │二萬元      │
 │    │日凌晨三時零三│                        │            │
 │    │分            │                        │            │
 ├──┼───────┼────────────┼──────┤
 │ 三 │九十五年二月九│       同      上       │一萬元      │
 │    │日凌晨三時四十│                        │            │
 │    │九分          │                        │            │
 ├──┼───────┼────────────┼──────┤
 │ 四 │九十五年二月九│       同      上       │一萬元      │
 │    │日凌晨三時五十│                        │            │
 │    │二分          │                        │            │
 ├──┼───────┼────────────┼──────┤
 │ 五 │九十五年二月九│桃園縣平鎮市○○路○段二│五千元      │
 │    │日晚間九時二十│號                      │            │
 │    │八分          │                        │            │
 └──┴───────┴────────────┴──────┘
   (三)被告林進財持花旗銀行信用卡盜領現金部分
 ┌──┬───────┬────────────┬──────┐
 │編號│時間          │預借現金指定機構        │預借現金金額│
 │    │              │                        │（新臺幣）  │
 ├──┼───────┼────────────┼──────┤
 │ 一 │九十五年二月八│桃園縣中壢市○○路一八○│一萬元      │
 │    │日上午六時四十│號合作金庫銀行中壢分行之│            │
 │    │分            │自動提款設備            │            │
 ├──┼───────┼────────────┼──────┤
 │ 二 │九十五年二月九│桃園縣中壢市○○路一二六│五千元      │
 │    │日凌晨四時二十│號玉山銀行中壢分行之自動│            │
 │    │一分          │提款設備                │            │
 └──┴───────┴────────────┴──────┘
   (四)被告林進財持萬泰銀行現金卡盜領現金部分
 ┌──┬───────┬────────────┬──────┐
 │編號│時間          │預借現金指定機構        │預借現金金額│
 │    │              │                        │（新臺幣）  │
 ├──┼───────┼────────────┼──────┤
 │ 一 │九十五年二月七│桃園縣中壢市不詳地點之自│二萬九千元  │
 │    │日至十日間某日│動提款設備              │            │
 │    │              │                        │            │
 └──┴───────┴────────────┴──────┘
   (五)被告林進財持郵局金融卡盜領現金部分
 ┌──┬───────┬────────────┬──────┐
 │編號│時間          │預借現金指定機構        │預借現金金額│
 │    │              │                        │（新臺幣）  │
 ├──┼───────┼────────────┼──────┤
 │ 一 │九十五年二月六│桃園縣中壢市某不詳地點之│二萬元      │
 │    │日            │自動提款設備            │            │
 ├──┼───────┼────────────┼──────┤
 │ 二 │九十五年二月六│桃園縣中壢市某不詳地點之│三萬四千元  │
 │    │日            │自動提款設備            │            │
 └──┴───────┴────────────┴──────┘
